sl-SI: Oblika cevne objemke: Škropilna; Obešalnik za zvonce; C-objemka; Cev; Izolirana; Podporna; Reparaturna; Vertikalna; Vpenjalno sedlo; Zaskočna; U-sornik; Drugo
en: Pipe clamp design: Band hanger; Bell hanger; C-clamp; Hose; Insulated pipe; Pipe support; Repair; Riser; Saddle; Snap; U-bolt; Other
de: Design der Rohrschelle: Hängeschelle; Glockenaufhängung; C-Zwinge; Schlauch; Isoliertes Rohr; Rohrstütze; Reparatur; Zweiteilig; Sattel; Druckknopf; U-Hakenschraube; Sonstiges
bg-BG: Дизайн на тръбна скоба: Закачалка за лента; Закачалка тип „камбана“; C-скоба; Маркуч; Изолирана тръба; Поддръжка за тръби; Ремонт; Плъзгач; Седло; Щракване; U-образен болт; Други
cs: Konstrukce trubkové svorky: Páskový závěs; Zvonový závěs; Svorka typu C; Hadice; Izolované potrubí; Podpora potrubí; Obnovující; Stoupačka; Sedlo; Patentka; U-šroub; Jiné
hu: Csőbilincs kialakítása: Szalagakasztós; Harangakasztós; C-bilincs; Tömlő; Szigetelt cső; Csőtartó; Javító; Vertikális; Nyereg; Gyorscsatlakozó; U-csavar; Egyéb
vi: Thiết kế kẹp ống: Quai treo; Trục giá treo; Kẹp chữ C; Vòi; Ống cách nhiệt; Giá đỡ ống; Phục hồi; Ống đứng; Yên xe; Khuy cài; Bu-lông chữ U; Khác
pl: Konstrukcja zacisku rurowego: Wieszak opaskowy; Wieszak na dzwonek; Zacisk typu C; Wąż gumowy; Izolowana rura; Wspornik rury; Naprawcza; Pion; Siodło; Zatrzask; Śruba U; Inne
da: Rørklemmedesign: Båndophæng; Klokkeophæng; C-klemme; Slange; Isoleret rør; Rørstøtte; Reparation; Riser; Sadel; Knap; U-bolt; Andet
ru: Конструкция трубного хомута: Ленточный держатель; Подвесной раструб; С-образный зажим; Шланг; Изолированная труба; Опора трубы; Ремонт; Стояк; Седло; Защелка; U-образный болт; Другое
nb: Rørklemmedesign: Båndhenger; Klokkehenger; C-klemmer; Slange; Isolert rør; Rørstøtte; Reparere; Stigerør; Sal; Trykk; U-bolt; Annet
el: Σχεδιασμός σφιγκτήρα σωλήνα: Άγκιστρο λουρί; Άγκιστρο καμπάνα; Σφιγκτήρας σχήματος C; Εύκαμπτος σωλήνας; Μονωμένος σωλήνας; Στήριγμα σωλήνα; Για αποκατάσταση; Αγωγός τροφοδότησης; Σέλα; Σούστα; Μπουλόνι σε σχήμα U; Άλλο
ko: 파이프 클램프 디자인: 밴드 행거; 벨 행거; C형 클램프; 호스; 단열 파이프; 파이프 서포트; 복구; 라이저; 새들; 스냅; U; 기타
ro-RO: Design colier de țevi: Agățător cu bandă; Agățător cu calotă; Colier în C; Furtun; Conductă izolată; Suport pentru conducte; Reparare; Țevi verticale; Țevi orizontale; Cu instalare rapidă; Bridă; Altele
it: Design del morsetto per tubi: Gancio per fascia; Gancio per campana; Morsetto a C; Tubo flessibile; Tubo isolato; Supporto per tubo; Riparazione; Alzata; Sella; Snap; Bullone a forma di U; Altro
fi: Putkipuristimen muotoilu: Nauharipustin; Kelloripustin; C-kannake; Letku; Eristetty putki; Putkituki; Korjaava; Nousujohto; Satula; Neppari; U-pultti; Muu
tr: Boru kelepçesi tasarımı: Bant askısı; Çan askısı; C kelepçe; Hortum; Yalıtımlı boru; Boru desteği; Onarım; Yükseltici; Eyer; Kopça; U cıvata; Diğer
pt-PT: Design de abraçadeira de tubo: Suspensão de tubos; Suspensão de sino; Grampo tipo C; Mangueira; Tubo isolado; Suporte de tubo; Reparação; Dispositivo de elevação; Selim; Encaixe; Parafuso em U; Outro
ja: パイプクランプの種類: バンドハンガー; ベルハンガー; Cクランプ; ホース; 断熱パイプ; パイプサポート; リペア; ライザー; サドル; スナップ; Uボルト; その他
fr: Conception de collier de serrage: Collier de serrage; Collier de tuyauterie; Bride de fixation C; Tuyau; Tuyau isolé; Support du tuyau; Réparation; Contremarche; Selle; Instantané; Boulon en U; Autre
zh-CN: 管夹设计: 带式吊架; 钟形吊架; C 形夹; 软管; 保温管道; 管道支架; 修护; 立管; 鞍座; 急钮; U 型螺栓; 其他
hr-HR: Dizajn cijevne stezaljke: Vješalica za trake; Vješalica za zvono; C-stezaljka; Crijevo; Izolirana cijev; Nosač cijevi; Obnavljanje; Podizanje; U obliku sedla; Uskočna; U-vijak; Ostalo
lt-LT: Vamzdžių spaustuko dizainas: Dirželių pakaba; Apvalus spaustukas; C formos veržtuvas; Žarna; Izoliuotas vamzdis; Vamzdžių atrama; Remonto; Aukštynkrypčio tiekimo vamzdis; Balno formos; Užspaudžiamas; U formos varžtas; Kita
zh-TW: 管夾設計: 帶式吊架; 鐘形吊架; C 型夾; 軟管; 隔熱管; 管夾式; 修護; 立管式; 座墊; 箱扣; U 型螺栓; 其他
sv: Utförande av rörklämma: Bandhängare; Klockhängare; C-klämma; Slang; Isolerat rör; Rörstöd; Reparera; Stigarledning; Sadel; Knäppa; U-bult; Övrigt
th: การออกแบบแคลมป์ท่อ: แฮงเกอร์หยดน้ำ; แฮงเกอร์ระฆัง; แคลมป์ตัว C; ท่อยาง; ท่อหุ้มฉนวน; ที่รองรับท่อ; ซ่อมแซม; ท่อตั้ง; เนื้อส่วนหลัง; แบบแป๊ก; ยูโบลท์; อื่นๆ
sk-SK: Dizajn potrubnej svorky: Pásový vešiak; Vešiak na zvonček; C-svorka; Hadica; Izolované potrubie; Podpera potrubia; Opravný; Stúpačka; Sedlo; Patentka; U-skrutka; Iné
pt-BR: Formato de braçadeira de tubo: Cabide giratório; Suporte para sino; Braçadeira em C; Mangueira; Tubo isolado; Suporte de tubo; Reparo; Ascendente; Sela; Engate; Parafuso em U; Outro
nl: Ontwerp buisklem: Bandhanger; Belhanger; C-klem; Slang; Geïsoleerde pijp; Pijpondersteuning; Herstel; Verhoger; Zadel; Schuif; U-bout; Andere
es: Diseño de la abrazadera de tubo: Colgador tipo pera; Colgador tipo campana; Abrazaderas en C; Manguera; Tubería aislada; Soporte para tubería; Reparador; Vertical; Montura; Broche; Perno en U; Otros